臺灣高等法院臺中分院刑事裁定　
110年度上訴字第1916號
上  訴  人  
即  被  告  涂家誠



選任辯護人  林宜慶  律師（法扶律師）
            王苡斯  律師（法扶律師）
上  訴  人  
即  被  告  潘俞宗



上  一  人
選任辯護人  張右人  律師（法扶律師）
上列上訴人即被告等因加重強盜案件，本院裁定如下：
    主  文
涂家誠、潘俞宗羈押期間，均自中華民國壹佰壹拾壹年貳月壹日
起，延長貳月。
    理  由
一、上訴人即被告（下稱被告）涂家誠、潘俞宗前經本院法官訊
    問後，認其2人涉犯刑法第330條第1項攜帶兇器強盜等犯罪
    嫌疑重大，有刑事訴訟法第101條第1項第3款之情形，非予
    羈押，顯難進行審判、執行，於民國110年11月1日執行羈押
    在案，先予敘明。
二、茲經訊問被告涂家誠、潘俞宗及給予其等之辯護人，就被告
    涂家誠、潘俞宗是否繼續延長羈押等情表示意見之機會，並
    經本院合議庭評議後，認被告涂家誠、潘俞宗所為共同攜帶
    兇器強盜犯行，業由本院於111年1月13日宣判而維持原判決
    有關其2人共同攜帶兇器強盜部分之罪刑（另就部分沒收撤
    銷或撤銷改判），足認被告涂家誠、潘俞宗所為共同攜帶兇
    器強盜之犯罪嫌疑均屬重大（本院對被告涂家誠、潘俞宗延
    長羈押所依據之觸犯法條，為本院審理判決範圍之刑法第33
    0條第1項之攜帶兇器強盜罪）；又被告涂家誠、潘俞宗上揭
    所犯攜帶兇器強盜之罪名，係屬刑事訴訟法第101條第1項第
    3款所定之重罪，且重罪常伴有逃亡之高度可能，係趨吉避
    凶、脫免刑責、不甘受罰之基本人性，倘一般正常之人，依
    其合理判斷，可認為該犯重罪嫌疑人具有逃亡之相當或然率
    存在，即已該當相當理由之認定標準，不以達到充分可信或
    確定程度為必要（最高法院98年度台抗字第668號刑事裁定
    意旨參照），且被告涂家誠、潘俞宗2人均係為警循線拘提
    到案始遭查獲（有臺灣南投地方檢察署檢察官拘票2份在卷
    可憑，見110年度偵字第1875號卷第61至63頁、110年度偵字
    第1958號卷第94至95頁），依其等所犯為重罪及前揭被動始
    遭查獲之過程，確有相當之事實及理由足認被告涂家誠、潘
    俞宗均有逃亡之虞之情事，被告涂家誠、潘俞宗均具有刑事
    訴訟法第101條第1項第3款之羈押事由；再衡酌被告涂家誠
    、潘俞宗所為共同攜帶兇器強盜之犯罪情節，對告訴人夏士
    恒所造成之財物等損害，並慮及後續國家審判權或刑罰執行
    權遂行之公益考量，衡諸比例原則，認被告涂家誠、潘俞宗
    均仍有繼續羈押之必要性。
三、被告涂家誠、潘俞宗及被告潘俞宗之辯護人於本院延押訊問
    時，對於本院是否就被告涂家誠、潘俞宗2人延長羈押及所
    依據之觸犯罪名為刑法第330條第1項之攜帶兇器強盜罪部分
    ，均已表明無意見。至被告涂家誠之辯護人固為被告涂家誠
    陳稱：請考量涂家誠於案發前未曾有前案紀錄之素行，行為
    時年僅23歲、一時失慮犯下重罪，犯後始終坦承犯行，願意
    接受法律制裁，並無相關事證可認其有逃亡之虞，請求勿予
    延長羈押而准予交保等語；然被告涂家誠所為共同攜帶兇器
    強盜之犯罪嫌疑重大，且有相當事實及理由足認其有逃亡之
    虞，原羈押原因依然存在，有繼續延長羈押之必要等情，已
    如前述，被告涂家誠之辯護人片面為其主張本案尚無事證可
    認被告涂家誠有逃亡之虞，尚難憑採，且被告涂家誠之辯護
    人所陳其餘有關被告涂家誠之素行、犯案時之年紀、自述之
    動機及犯罪後之態度等情，因於法均非可執為被告涂家誠並
    無繼續羈押之原因及其必要性之事由，被告涂家誠之辯護人
    據此聲稱被告涂家誠未有逃亡之虞，亦非可採。基上所述，
    本院認被告涂家誠、潘俞宗2人上開共同攜帶兇器強盜之犯
    罪嫌疑均屬重大，原刑事訴訟法第101條第1項第3款之羈押
    原因依然存在，仍有繼續羈押之必要，均應自111年2月1日
    起，第1次各予延長羈押2月。
四、據上論斷，應依刑事訴訟法第108條第1項、第5項，裁定如
    主文。
中　　華　　民　　國　　111 　年　　1 　　月　　19　　日
                  刑事第十二庭  審判長法　官  張國忠
                                      法　官  高文崇
                                      法　官  李雅俐
以上正本證明與原本無異。
如不服本裁定，得於收受送達後5日內向本院提出抗告書狀（須
附繕本）。因疫情而遲誤不變期間，得向法院聲請回復原狀。
                                      書記官  詹于君    

中　　華　　民　　國　　111 　年　　1 　　月　　19　　日